【裁判字號】    92,訴,542
【裁判日期】    920915
【裁判案由】    重傷害
【裁判全文】
臺灣板橋地方法院刑事判決                          九十二年度訴字第五四二號
    公  訴  人  臺灣板橋地方法院檢察署檢察官
    被      告  壬○○
                甲○○
                癸○○
                乙○○
    共      同
    指定辯護人  本院公設辯護人庚○○
    被      告  丁○○
                戊○○
    右二人共同
    選任辯護人  曾孝賢律師
右列被告因重傷害案件，經檢察官提起公訴（九十年度偵續字第二四四號），本院判
決如左：
    主  文
壬○○共同傷害人之身體，因而致人於重傷，處有期徒刑壹年捌月。
甲○○共同傷害人之身體，因而致人於重傷，累犯，處有期徒刑壹年拾月。
癸○○、乙○○、丁○○、戊○○均無罪。
    事  實
一、壬○○、乙○○、丁○○因與王錢間有債務糾紛交惡，心生不滿，而於民國八十
    八年九月二十三日晚上九時許，夥同壬○○之妻癸○○、乙○○之子甲○○、丁○○之子戊○○及其他不詳姓名之債權人等約五、六十人，由壬○○騎乘機車載
    運大量雞蛋，其他不詳之人攜帶冥紙、噴漆、抗議布條等物，共同至臺北縣中和
    市○○路五七六號王錢之子廖圳源、女辛○○共同經營之「董月花奶舖」，欲以
    丟擲雞蛋、拋灑冥紙、噴漆及持布條抗議方式表達不滿。詎其至上址店舖抗議時
    ，見辛○○聞聲自店內走至店面販賣櫃臺查看時，壬○○可預見以大量雞蛋猛力
    朝人身體丟砸，有造成人身體傷害之可能，竟仍不違背其本意，基於傷害之不確
    定故意，首先持雞蛋朝辛○○頭部、臉部等身體部位猛力丟砸，並號召其他抗議
    同夥一起持雞蛋丟砸辛○○及該店舖，甲○○（前曾於八十七年間分別因違反麻
    醉藥品管理條例、藥事法等案件，先後經本院判處有期徒刑五月、四月確定，其
    後並經裁定應執行有期徒刑八月，於八十七年十月三十一日執行完畢）及其他不
    詳之人即基於上開傷害不確定故意之犯意聯絡，共同持雞蛋大量猛力丟砸辛○○
    頭部、臉部等身體部位，致辛○○頭部受有腦震盪之傷害，以及其左眼遭雞蛋砸
    中，受有左眼外傷性青光眼（視力僅及眼前三十公分，無法回復）之永久性重傷
    害。
二、案經辛○○訴由臺灣板橋地方法院檢察署檢察官偵查起訴。
    理  由
甲、被告壬○○、甲○○被訴部分：
一、訊據被告壬○○、甲○○均矢口否認有右揭傷害犯行，被告壬○○辯稱：伊當時
    有至現場抗議，但未攜載雞蛋，亦無丟擲雞蛋云云，被告甲○○則辯稱：伊當時
    係於下班後，聽家人說伊母親乙○○去現場抗議，就去現場要載伊母親回來，伊
    到現場時雞蛋已丟完，伊並無丟擲雞蛋云云。惟查，被告壬○○攜載雞蛋至上址
    案發現場，並與被告甲○○及其他不詳之人共同持雞蛋猛力丟砸告訴人辛○○致
    受有上開傷害之情，業據告訴人辛○○於警詢、偵審中指訴：當時伊聽到店外吵
    雜，便出外查看，結果看到壬○○等人在外面辱罵，然後壬○○喊丟，就將其手
    上之雞蛋朝伊頭部丟過來，丟中伊臉部，隨後在場之人也向伊頭部丟擲數十顆雞
    蛋，之後伊左眼一陣刺痛就蹲下去；當時伊看到甲○○還站在椅子上丟雞蛋等語
    綦詳（見八十九年度偵字第五二六八號偵查卷五十八頁反面、八十八年度他字第
    二二七四號偵查卷六十三頁反面、本院九十二年三月二十日訊問筆錄），並經證
    人廖圳源於警詢、偵審中證述：伊當時在店內吧檯聽到外面人聲吵雜，向外查看
    ，看到壬○○正在搬雞蛋，外面並聚集了許多人，便進入店內告訴伊姐辛○○，
    辛○○便曾出來查看，那時壬○○已手持雞蛋走至吧檯前辱罵伊等，隨即便用雞
    蛋砸辛○○臉部，然後其他跟隨前來之眾人便開始一起用雞蛋丟伊及辛○○頭部
    ，之後聽到辛○○哀叫聲，便見她蹲下去；當日來店裡丟雞蛋的人，伊可以確定
    的有壬○○、甲○○，其他的人伊不能確定；當時因地震停電，伊店有使用發電
    機營業，當天晚上伊聽到外面有吵鬧聲，看到壬○○用機車載一籃雞蛋過來，後
    來他們就開始丟雞蛋，伊看到甲○○有丟雞蛋等語（見八十九年度偵字第五二六
    八號偵查卷六十四頁反面、九十年度偵續字第二四四號偵查卷九十五頁反面、本
    院九十二年四月十四日訊問筆錄），復有在場目擊證人丙○○於偵查中證稱：當
    天伊聽到吵架聲下來看時，看到辛○○被雞蛋砸到眼睛，當天有看到壬○○丟雞
    蛋等語（見八十九年度偵字第五二六八號偵查卷四十二頁反面、四十三頁、九十
    年度偵續字第二四四號偵查卷八十四頁），另證人即告訴人之夫己○○於偵查中
    亦證稱：伊接到電話過去現場時，看到他們還有壬○○、甲○○及其友人在丟雞
    蛋；在現場伊看到壬○○機車上有一裝雞蛋之架子等語（見八十九年度偵字第五
    二六八號偵查卷五十頁反面、九十年度偵續字第二四四號偵查卷七十三頁反面、
    本院九十二年六月十二日訊問筆錄），且衡諸上開證人廖圳源、己○○雖分係告
    訴人之弟、夫，關係密切，惟其二人亦僅指述被告壬○○、甲○○二人，而非漫
    指其他被告癸○○、乙○○、丁○○、戊○○等人全數亦均涉有丟砸雞蛋之傷害
    行為，應無偏袒告訴人而故意誣陷被告壬○○、甲○○二人之情，是其二人之指
    證尚非不可採信，綜上告訴人、證人指述，參互印證，堪認被告壬○○、甲○○
    應有於上揭時地共同持雞蛋丟砸告訴人致傷之情無訛，其二人上開所辯，要屬事
    後卸責之詞，委無足取。又按諸常情，以雞蛋大量猛力丟砸人之身體，仍有發生
    傷害之可能，此為一般人所可得知，再觀諸告訴人提出之本件現場照片所示，可
    見現場店內四處遍留雞蛋丟砸後之破碎蛋殼、蛋汁痕跡，堪見當時雞蛋大量丟砸
    之猛烈，難謂被告壬○○、甲○○與其他不詳之人朝向店內站立之告訴人丟砸雞
    蛋時，無預知有傷害告訴人身體之可能，而其等仍執意大量猛力丟砸，顯有傷害
    之不確定故意甚明。而告訴人因此受有上揭腦震盪之傷害及左眼外傷性青光眼視
    力微弱幾近失明之重傷害，亦有三軍總醫院出具之診斷證明書影本二紙、三軍總
    醫院九十年十二月十三日善利字第九○一七五六四號函及檢附之告訴人病歷資料
    影本、勞工保險殘廢診斷書影本一紙等附卷可稽。又按以雞蛋猛力丟砸人之臉部
    ，有擊中眼部並致人眼睛視力遭受永久性重傷害可能之虞，此為一般人客觀上顯
    可預見之情，衡諸上述情節被告壬○○、甲○○雖係基於普通傷害之不確定故意
    ，以雞蛋丟砸告訴人臉部，然致告訴人受有左眼外傷性青光眼視力微弱之重傷害
    結果，則係其客觀上可預見之結果，且被告二人上開以雞蛋丟砸告訴人臉部之普
    通傷害故意行為，顯復與告訴人左眼外傷性青光眼視力微弱之重傷害間具有相當
    因果關係。是本件事證明確，被告壬○○、甲○○二人上開犯行均堪認定，應予
    依法論科。
二、核被告壬○○、甲○○二人以雞蛋丟砸告訴人致其受有左眼外傷性青光眼重傷，
    所為係犯刑法第二百七十七條第二項後段之傷害致重傷罪。其二人與其他在場以
    雞蛋丟砸告訴人之不詳之人間，就上開犯行有犯意聯絡及行為分擔，為共同正犯
    。又被告甲○○前曾於八十七年間分別因違反麻醉藥品管理條例、藥事法等案件
    ，先後經本院判處有期徒刑五月、四月確定，其後並經裁定應執行有期徒刑八月
    ，於八十七年十月三十一日執行完畢，有臺灣高等法院被告全國前案紀錄表在卷
    可按，其於受有期徒刑執行完畢後，五年以內再犯本件有期徒刑以上之罪，為累
    犯，應加重其刑。另衡諸被告二人係因遭告訴人之母倒債，情緒激憤一時失慮，
    而以雞蛋丟砸告訴人致重傷之犯罪情狀緣由，情輕法重，尚堪憫恕，應均依刑法
    第五十九條規定，酌量減輕其刑。被告甲○○部分，上開加重減輕事由，並依法
    先加後減。爰分別審酌被告壬○○、甲○○犯罪之動機、目的、手段、對告訴人
    所生危害、犯罪後態度等一切情狀，各量處如主文所示之刑，以資懲儆。
乙、被告癸○○、乙○○、丁○○、戊○○被訴部分：
一、公訴意旨略以：被告癸○○、乙○○、丁○○、戊○○於上揭時地，與被告壬○○、甲○○二人，共同基於上開傷害之不確定故意，以雞蛋丟砸告訴人辛○○致
    其受有上揭傷害、重傷害，經辛○○告訴，因認其等亦共犯有刑法第二百七十七
    條第二項後段之傷害致重傷罪嫌云云。
二、按公訴人認被告癸○○、乙○○、丁○○、戊○○等涉有共犯上開傷害致重傷罪
    之犯行，無非以被告癸○○、乙○○、丁○○、戊○○與被告壬○○、甲○○等
    六人均有於上開時地丟擲雞蛋之情，業經告訴人辛○○指訴明確，核與證人丙○○於警詢時證稱情節相符，佐以證人己○○證稱有看見癸○○在丟雞蛋等語，足
    見被告癸○○、乙○○、丁○○、戊○○亦有於上開時地丟擲雞蛋之情為其論據
    。惟訊據被告癸○○、乙○○、丁○○、戊○○均堅決否認有共犯上開犯行，被
    告癸○○、丁○○辯稱：伊二人當時係一起拉布條，沒有丟擲雞蛋等語，被告乙○○辯稱：伊被告訴人母親倒債六、七十萬元，當天聽別人說要去丟雞蛋，伊就
    跟去看看，並沒有丟擲雞蛋等語，被告戊○○則辯稱：伊當天係下班坐公車回家
    ，在路上看到伊母親在現場，伊到時已沒有人在丟雞蛋，伊亦沒有丟擲雞蛋等語
    。
三、按犯罪事實應依證據認定之，無證據不得推定其犯罪事實，刑事訴訟法第一百五
    十四條定有明文。而所謂證據，係指足以證明被告確有犯罪行為之積極證據而言
    ，該項證據須適於為被告犯罪之證明者，始得採為斷罪之資料；再告訴人之告訴
    ，係以使被告受刑事訴追為目的，是其陳述是否與事實相符，仍應調查其他證據
    以資審認（參照最高法院六十九年臺上字第四九一三號、五十二年臺上字第一三
    ○○號等判例要旨）。又按認定犯罪事實所憑之證據，必須達於一般人均可得確
    信其為真實之程度，而無合理之懷疑存在時，始得據為被告有罪之認定，倘若犯
    罪事實之證明尚未達此一程度，仍有合理之懷疑存在，則應為被告有利之推定，
    仍不能遽為被告有罪之判斷，此亦為刑事訴訟法第一百五十四條，犯罪事實應依
    證據認定之證據裁判原則，及因保障被告人權，無罪推定原則之所在（參見最高
    法院七十六年度臺上字第四九八六號判例、九十一年度臺上字第三九號刑事判決
    等意旨）。經查，除告訴人辛○○指述被告癸○○、乙○○、丁○○、戊○○等
    人亦均有在場向其丟砸雞蛋外，其餘證人廖圳源、丙○○、己○○於警詢、偵審
    中均無法明確指認被告癸○○、乙○○、丁○○、戊○○等人在場有丟擲雞蛋，
    且縱其有丟擲雞蛋，亦無法確認其等有以雞蛋丟砸告訴人身體，尚難僅以告訴人
    片面之指述及其等在場或丟擲雞蛋等情狀，即可率認其等與被告壬○○、甲○○
    間有上開傷害不確定故意之犯意聯絡。是綜上所述，尚難認被告癸○○、乙○○
    、丁○○、戊○○等有上開傷害致重傷之犯行，此外復查無其他積極證據足認被
    告癸○○、乙○○、丁○○、戊○○等確有上開犯行，是本件不能證明被告癸○○、乙○○、丁○○、戊○○等人犯罪，自應為無罪判決之諭知。
據上論斷，應依刑事訴訟法第二百九十九條第一項前段、第三百零一條第一項，刑法
第二十八條、第二百七十七條第二項後段、第五十九條，判決如主文。
本案經檢察官侯靜雯到庭執行職務
中      華      民      國    九十二    年      九      月     十五     日
                                    臺灣板橋地方法院刑事第六庭
                                        法  官  彭  全  曄
右正本證明與原本無異
如不服本判決應於送達後十日內向本院提出上訴狀
                                        書記官  梁  宜  庭
中      華      民      國    九十二    年      九      月     十五     日
附錄本案論罪科刑法條全文：
刑法第二百七十七條
傷害人之身體或健康者，處三年以下有期徒刑，拘役或一千元以下罰金。
犯前項之罪，因而致人於死者，處無期徒或七年以上有期徒刑；致重傷者，處三年以
上十年以下有期徒刑。


司法院資訊處製作；財團法人民間司法改革基金會備份。
